臺灣高等法院高雄分院刑事裁定
111年度聲字第1300號
聲明異議人  
即受刑人    王朝愷


上列受刑人因定應執行刑案件，對本院111年度聲字第830號，中
華民國109年1月9日裁定聲明異議，本院裁定如下：
    主  文
聲明異議駁回。
    理  由
一、聲明異議意旨略以：聲明異議人即受刑人王朝愷(下稱受刑
    人)因數罪併罰，第一次經定應執行刑有期徒刑14年8月，然
    該定刑後之兩個月，大法官即有釋字第790號解釋並經修法
    ，聲請人所犯種植大麻案件，在舊法時期被判有期徒刑12年
    ，若依前開解釋，聲請人前開案件刑度約為有期徒刑4至5年
    ，修法前後差距極大，可見第一次為定應執行刑裁定之法官
    並未將上揭第790號解釋納入考量，而對聲請人定執行刑14
    年8月，明顯違背刑法第2條從輕規定，爰請將前開修法因素
    納入考量後，重新裁定受刑人應執行刑之刑度等語。
二、按受刑人或其法定代理人或配偶以檢察官執行之指揮為不當
    者，得向諭知該裁判之法院聲明異議，刑事訴訟法第484條
    定有明文。所謂「檢察官執行之指揮不當」，係指檢察官有
    積極執行指揮之違法及其執行方法有不當等情形而言；檢察
    官如依確定判決、裁定指揮執行，即無執行之指揮違法或其
    執行方法不當之可言，至於原確定判決、裁定，是否有認定
    事實錯誤或違背法令之不當，可循再審或非常上訴程序以資
    救濟，尚無對之聲明異議之餘地（參照最高法院111年度台
    抗字第156號裁定意旨參照）。又刑事訴訟法第483條規定，
    當事人對於有罪裁判之文義有疑義者，得向諭知該裁判之法
    院聲明疑義，所謂對於有罪裁判之解釋有疑義，是指對於科
    刑判決主文有疑義而言，科刑判決確定後檢察官應依判決主
    文而為執行，若主文之意義明瞭，不影響於刑之執行，自無
    請求法院予以解釋之必要（最高法院109年度台抗字第719號
    裁定意旨參照）。
三、經查：
  ㈠受刑人前因檢察官聲請定其應執行刑案件，經本院於111年8
    月18日以111年度聲字第830號裁定應執行刑有期徒刑15年4
    月，受刑人不服提抗告，經最高法院於111年9月1日以111年
    度台抗字第1105號裁定駁回其抗告確定，有上開各裁定附卷
    可查。另受刑人前開聲明異議意旨所述之「定執行刑有期徒
    刑14年8月之第一次裁定」，係指本院108年度聲字第1881號
    定應執行刑裁定，該裁定業經最高法院於109年2月26日以10
    9年度台抗字第218號裁定駁回受刑人之抗告確定，有臺灣高
    等法院被告前案紀錄表及各該裁定存卷可知。
  ㈡依上開聲明異議意旨所示，受刑人係指摘法院關於其所犯各
    罪，所定執行刑過重，請求從輕定刑，並非爭執檢察官執行
    之指揮不當。然本院前開2份裁定，既均經最高法院駁回抗
    告而告確定，有如前述，受刑人逕憑己意指摘各該裁定不當
    ，已無可取。再者，本件聲明異議狀所述，依前揭說明，非
    屬聲明異議之範疇。又觀諸本院上揭2份裁定，主文各為「
    應執行有期徒刑拾肆年捌月」（118年度聲字第1881號）、
    「應執行有期徒刑拾伍年肆月」（111年度聲字第830號），
    文義並無任何不明或執行上有疑義之情事，自無對之聲明疑
    義之餘地，亦此敘明。
　㈢從而，本件聲明異議為無理由，應予駁回。
據上論斷，應依刑事訴訟法第486條，裁定如主文。
中　　華　　民　　國　　111 　年　　11　　月　　10　　日
                    刑事第三庭  審判長法  官  吳進寶
                                      法  官  陳億芳
                                      法  官  徐美麗
以上正本證明與原本無異。
如不服本裁定應於送達後5 日內向本院提出抗告狀。
中　　華　　民　　國　　111 　年　　11　　月　　10　　日
                                      書記官  吳宗霖